【裁判字號】    97,訴,923
【裁判日期】    971027
【裁判案由】    違反毒品危害防制條例
【裁判全文】
臺灣雲林地方法院刑事判決               97年度訴字第923號
公  訴  人  臺灣雲林地方法院檢察署檢察官
被      告  甲○○
上列被告因違反毒品危害防制條例案件，經檢察官提起公訴（97
年度毒偵字第96號、第941 號），於本院準備程序進行中，被告
就被訴事實為有罪之陳述，經合議庭裁定由法官一人獨任進行簡
式審判程序，判決如下：
    主      文
甲○○施用第一級毒品，累犯，處有期徒刑捌月；又施用第二級
毒品，累犯，處有期徒刑肆月，扣案之甲基安非他命吸食器壹組
、玻璃球壹個及鏟子壹只，均沒收之；又施用第一級毒品，累犯
，處有期徒刑拾月；又施用第二級毒品，累犯，處有期徒刑陸月
。應執行有期徒刑壹年陸月，扣案之甲基安非他命吸食器壹組、
玻璃球壹個及鏟子壹只，均沒收之。
    事實及理由
一、犯罪事實：
    甲○○前因施用第二級毒品案件，經送觀察、勒戒後，認無
    繼續施用毒品傾向，於民國94年3 月14日因無繼續施用傾向
    出監，復於同日由臺灣雲林地方法院檢察署檢察官為不起訴
    處分確定；又因違反毒品危害防制條例及槍砲彈藥刀械管制
    條例等案件，經臺灣高等法院臺南分院於94年11月14日分別
    判處有期徒刑1 年2 月、8 月，應執行有期徒刑1 年8 月確
    定，於95年11月21日縮刑期滿執行完畢。詎仍不知悔改，於
    觀察、勒戒執行完畢後5 年內，復基於施用第一、二級毒品
    之犯意，分別於：
(一)、97年1 月17日下午3 時許，在雲林縣莿桐鄉五華村建治38之
    2 號住處內，以將第一級毒品海洛因置入香菸內用火點燃後
    吸食煙霧之方式，施用海洛因1 次。
(二)、甲○○於施用完上開海洛因（前述(一)之事實）後約3 至4 分
    鐘，另將第二級毒品甲基安非他命置入玻璃球及甲基安非他
    命吸食器，再用火燒烤吸食其煙霧之方式，施用甲基安非他
    命1 次，嗣於翌日14時20分許，因搭乘友人之自小客車途經
    同雲林斗六市○○里○○路23號前，為警攔檢，並當場在該
    自小客車內之甲○○所有之外套中，扣得供施用毒品之器具
    甲基安非他命吸食器1 組、玻璃球1 個及鏟子1 支等物，經
    採尿送驗後，結果呈嗎啡陽性、可待因陽性及甲基安非他命
    陽性反應。
(三)、97年4 月18日晚間7 時至8 時許，在雲林縣斗六市某友人住
    處內，復以海洛因置入香菸內用火點燃後吸食煙霧之方式，
    施用海洛因1 次。
(四)、甲○○於施用完上開海洛因（前述(三)之事實）後約3 至4 分
    鐘，另以將甲基安非他命置入玻璃球及甲基安非他命吸食器
    ，再用火燒烤吸食其煙霧之方式，施用甲基安非他命1 次。
    嗣於同月20日因另涉他案經羈押於臺灣雲林看守所，並由所
    方採尿送驗後，結果呈嗎啡陽性及甲基安非他命陽性、安非
    他命陽性反應，始悉上情。
二、認定犯罪事實所憑證據及理由：
(一)、本案被告甲○○所犯毒品危害防制條例第10條第1 項、第2
    項之罪，均係死刑、無期徒刑、最輕本刑為3 年以上有期徒
    刑以外之罪，其於準備程序就前揭被訴事實為有罪之陳述，
    經受命法官告知簡式審判程序之旨，並聽取其與公訴人之意
    見後，本院合議庭裁定由受命法官獨任進行簡式審判程序，
    是本件之證據調查，依刑事訴訟法第273 條之2 規定，不受
    同法第159 條第1 項、第161 條之2 、第161 條之3 、第16
    3 條之1 及第164 條至第170 條規定之限制，合先敘明。
(二)、上開犯罪事實，業據被告於本院審理時坦承不諱，復有尿液
    送檢真實姓名對照表1 份、收容人尿液採集作業確認書、同
    意書及檢體檢收紀錄表、臺灣科技股份有限公司濫用藥物尿
    液檢驗報告1 份、詮昕科技股份有限公司濫用藥物尿液檢驗
    報告1 份、刑案資料查註紀錄表在卷可稽，復有甲基安非他
    命吸食器1 組、玻璃球1 個及鏟子1 支扣案可佐，足認被告
    之自白與事實相符，應可採信。被告前因施用第二級毒品案
    件，經送觀察、勒戒後，認無繼續施用毒品傾向，於94年3
    月14日因無繼續施用傾向出監，復於同日由臺灣雲林地方法
    院檢察署檢察官為不起訴處分確定，有臺灣高等法院被告前
    案紀錄表足資為證，竟於觀察、勒戒完畢釋放後，5 年內再
    犯施用第一級毒品罪，自應依法論科。
三、論罪科刑之理由：
(一)、核被告就犯罪事實(一)及(三)所為，係犯毒品危害防制條例第10
    條第1 項之施用第一級毒品罪；就犯罪事實(二)及(四)所為，係
    犯同條例第10條第2 項之施用第二級毒品罪。其於施用前後
    持有海洛因及甲基安非他命之低度行為，應分別為施用之高
    度行為所吸收，均不另論罪。
(二)、被告所犯前開施用第一級毒品及施用第二級毒品4 罪間，犯
    意各別，罪名互殊，應予分論併罰。檢察官認被告就上開(一)
    及(二)、(三)及(四)之犯行，分屬1 行為，應依刑法第55條規定，
    分別論與1 罪，然而被告於本院審理時供認海洛因及甲基安
    非他命為分開施用（參本院卷第21頁），是被告施用海洛因
    及甲基安非他命之方式不同，行為有異，自難認屬同1 行為
    ，檢察官所指，尚有誤會，應予指明。
(三)、被告前因違反毒品危害防制條例及槍砲彈藥刀械管制條例等
    案件，經臺灣高等法院臺南分院於94年11月14日分別判處有
    期徒刑1 年2 月、8 月，應執行有期徒刑1 年8 月確定，於
    95年11月21日縮刑期滿執行完畢，有臺灣高等法院被告前案
    紀錄表在卷可按，其受有期徒刑執行完畢，5 年內故意再犯
    本案有期徒刑以上之罪，均為累犯，皆應依刑法第47條第1
    項規定加重其刑。
(四)、爰分別審酌被告已有毒品前科，可見素行不佳，有臺灣高等
    法院被告前案紀錄表在卷可考，竟仍分別施用海洛因及甲基
    安非他命，且履經查獲仍一犯再犯，顯見不能抗拒毒品誘惑
    ，自需施以相當之刑罰，以期收教化之功能，並協助其戒去
    毒癮，又其犯後於本院審理時坦承犯行，堪見已有悔意等一
    切情狀，分別量處如主文所示之刑。又刑罰之目的，是被告
    的再社會化，刑罰之輕重，就必須考量被告個人再社會化的
    可能性及實現的方式，刑罰必須針對被告量身打造，促使被
    告重新認同法益的價值，預防被告再犯，此乃特別預防主義
    之重要內涵，任何人，均非他人實踐之工具，法院不能僅藉
    著科以被告重刑，來達到抑止社會施用毒品風氣之盛行，被
    告不是法院教化社會大眾的工具，殺一儆百不是現代刑罰存
    在之理由，且過長之刑期，亦造成國家財政無益的耗費，則
    考量被告家庭、資力及學歷，定其應執行之刑如主文所示。
(五)、扣案之甲基安非他命吸食器1 組、玻璃球1 個及鏟子1 只為
    被告所有，供其於犯罪事實(二)之施用甲基安非他命所用，業
    經被告供認屬實（參本院卷第22頁），應依刑法第38條第1
    項第2 款，於該犯行之主文項下宣告沒收之。
四、應適用之法律：
(一)、刑事訴訟法第273 條之1 第1 項、第299 條第1 項前段。
(二)、毒品危害防制條例第10條第1 項、第2 項。
(三)、刑法第11條前段、第47條第1 項、第51條第5 款、第38條第
    1 項第2 款。
本案經檢察官吳淑娟到庭執行職務。
中    華    民    國    97    年    10    月    27    日
                  刑事第五庭  法  官  藍家偉
以上正本證明與原本無異。
如不服本判決，應於判決收受後10日內，向本院提出上訴狀（須
附繕本）。
                              書記官  王雪招
中    華    民    國    97    年    10    月    27    日
附錄本案論罪科刑法條全文：
毒品危害防制條例第10條：
施用第一級毒品者，處6 月以上5 年以下有期徒刑。
施用第二級毒品者，處3 年以下有期徒刑。


司法院資訊處製作；財團法人民間司法改革基金會備份。
